<!DOCTYPE html PUBLIC "-//W3C//DTD XHTML 1.0 Transitional//EN" "http://www.w3.org/TR/xhtml1/DTD/xhtml1-transitional.dtd">
<html xmlns="http://www.w3.org/1999/xhtml">
<head>
	<meta http-equiv="Content-Type" content="text/html; charset=iso-8859-1" />
	<title>Ymmärrä suomea</title>
	<style type="text/css" media="all">@import "css/styles.css";</style>
	<script type="text/javascript" src="swfobject.js"></script>
</head>
<body class="font-medium">
	<div id="main-wrapper">
		<div id="topbar"></div>
		<div id="main-menu">
			<table cellspacing="0" cellpadding="0" border="0" class="add-links"><tr>
				<td class="item"><img class="raquo" src="i/raquo.gif" alt="" height="7" width="4" /><a href="/ymmarra/index.php?moduli=sanakirja">Sanakirja</a></td>
				<td class="item"><img class="raquo" src="i/raquo.gif" alt="" height="7" width="4" /><a href="/ymmarra/index.php?moduli=verbit">Verbiluettelo</a></td>
				<td class="item"><img class="raquo" src="i/raquo.gif" alt="" height="7" width="4" /><a href="/ymmarra/index.php?moduli=kielioppi">Kielioppi</a></td>
			</tr></table>
			<table cellspacing="0" cellpadding="0" border="0"><tr>
				<td class="item"><img class="raquo" src="i/raquo.gif" alt="" height="7" width="4" /><a href="/ymmarra/index.php">Etusivu</a></td>
				<td class="item"><img class="raquo" src="i/raquo.gif" alt="" height="7" width="4" /><a href="/ymmarra/index.php?moduli=tekstit">Lukutekstit</a></td>
			</tr></table>
		</div>
		<div id="content">
			<table cellspacing="0" cellpadding="0" border="0" id="content-wrapper"><tr>
				<td>
					<div id="left-menu">
												<div class="header-verb"><span>Verbit</span></div>
						<div class="menu">
								<div class="init"><a href="/ymmarra/index.php?moduli=verbit&kirjain=a">A</a></div>
								<div class="init"><a href="/ymmarra/index.php?moduli=verbit&kirjain=e">E</a></div>
								<div class="init"><a href="/ymmarra/index.php?moduli=verbit&kirjain=h">H</a></div>
								<div class="init"><a href="/ymmarra/index.php?moduli=verbit&kirjain=i">I</a></div>
								<div class="init"><a href="/ymmarra/index.php?moduli=verbit&kirjain=j">J</a></div>
								<div class="init"><a href="/ymmarra/index.php?moduli=verbit&kirjain=k">K</a></div>
								<div class="init"><a href="/ymmarra/index.php?moduli=verbit&kirjain=l">L</a></div>
								<div class="init"><a href="/ymmarra/index.php?moduli=verbit&kirjain=m">M</a></div>
								<div class="init"><a href="/ymmarra/index.php?moduli=verbit&kirjain=n">N</a></div>
								<div class="init"><a href="/ymmarra/index.php?moduli=verbit&kirjain=o">O</a></div>
								<div class="init"><a href="/ymmarra/index.php?moduli=verbit&kirjain=p">P</a></div>
								<div class="init"><a href="/ymmarra/index.php?moduli=verbit&kirjain=r">R</a></div>
								<div class="init"><a href="/ymmarra/index.php?moduli=verbit&kirjain=s">S</a></div>
								<div class="init"><a href="/ymmarra/index.php?moduli=verbit&kirjain=t">T</a></div>
								<div class="init"><a href="/ymmarra/index.php?moduli=verbit&kirjain=u">U</a></div>
								<div class="init"><a href="/ymmarra/index.php?moduli=verbit&kirjain=v">V</a></div>
								<div class="init"><a href="/ymmarra/index.php?moduli=verbit&kirjain=y">Y</a></div>
								<div class="init"><a href="/ymmarra/index.php?moduli=verbit&kirjain=Ä">Ä</a></div>
						</div>					</div>
				</td>
				<td>
					<div id="main-content">
						<div id="path">
							<a href=".">Etusivu</a> &gt; <a href="/ymmarra/index.php?moduli=verbit&kirjain=T">T</a>						</div>
													<h1>TOIMIA</h1>
						<table cellspacing="0" cellpadding="0" border="0">
							<tr>
								<td colspan="2" style="padding-bottom:10px;"><strong>Aktiivin indikatiivi</strong></td>
							</tr>
							<tr>
								<td><pre>PREESENS                   
minä      toimin           
sinä      toimit           
hän       toimii           
me        toimimme         
te        toimitte         
he        toimivat         

PASSIIVI
          toimitaan        

IMPERFEKTI                 
         toimin            
         toimit            
         toimi             
         toimimme          
         toimitte          
         toimivat          

PASSIIVI
         toimittiin        

PERFEKTI
olen     toiminut          
olet     toiminut          
on       toiminut          
olemme   toimineet         
olette   toimineet         
ovat     toimineet         

PASSIIVI
on       toimittu          

PLUSKVAMPERFEKTI
olin     toiminut          
olit     toiminut          
oli      toiminut          
olimme   toimineet         
olitte   toimineet         
olivat   toimineet         

PASSIIVI
oli      toimittu          
</pre></td>
								<td>&nbsp;&nbsp;&nbsp;</td>
								<td><pre>   KIELTOMUOTO
   en        toimi
   et        toimi
   ei        toimi
   emme      toimi
   ette      toimi
   eivät     toimi


   ei        toimita 

   
   en        toiminut
   et        toiminut
   ei        toiminut
   emme      toimineet
   ette      toimineet
   eivät     toimineet


   ei        toimittu 


   en      ole toiminut
   et      ole toiminut
   ei      ole toiminut
   emme    ole toimineet
   ette    ole toimineet
   eivät   ole toimineet


    ei      ole toimittu 


   en    ollut  toiminut
   et    ollut  toiminut
   ei    ollut  toiminut
   emme  olleet toimineet
   ette  olleet toimineet
   eivät olleet toimineet


    ei    ollut  toimittu
</pre></td>
							</tr>
						</table>
						<table cellspacing="0" cellpadding="0" border="0">
							<tr>
								<td colspan="2" style="padding-bottom:10px;"><strong>Aktiivin konditionaali</strong></td>
							</tr>
							<tr>
								<td><pre>PREESENS 
minä     toimisin          
sinä     toimisit          
hän      toimisi           
me       toimisimme        
te       toimisite         
he       toimisivat        

PASSIIVI
         toimittaisiin     

PERFEKTI
olisin   toiminut          
olisit   toiminut          
olisi    toiminut          
olisimme toimineet         
olisitte toimineet         
olisivat toimineet         

PASSIIVI
olisi    toimittu          
</pre></td>
								<td>&nbsp;&nbsp;&nbsp;</td>
								<td><pre> 
  en          toimisi
  et          toimisi
  ei          toimisi
  emme        toimisi
  ette        toimisi
  eivät       toimisi


  ei          toimittaisi 


   en olisi    toiminut
   et olisi    toiminut
   ei olisi    toiminut
   emme olisi  toimineet
   ette olisi  toimineet
   eivät olisi toimineet


    ei olisi    toimittu
</pre></td>
							</tr>
						</table>
						<table cellspacing="0" cellpadding="0" border="0">
							<tr>
								<td colspan="2" style="padding-bottom:10px;"><strong>Aktiivin potentiaali</strong></td>
							</tr>
							<tr>
								<td><pre>PREESENS
minä     toiminen          
sinä     toiminet          
hän      toiminee          
me       toiminemme        
te       toiminette        
he       toiminevat        

PASSIIVI
         toimittaneen      

PERFEKTI
lienen   toiminut          
lienet   toiminut          
lienee   toiminut          
lienemme toimineet         
lienette toimineet         
lienevät toimineet         

PASSIIVI
lienee   toimittu          
</pre></td>
								<td>&nbsp;&nbsp;&nbsp;</td>
								<td><pre> 
   en          toimine
   et          toimine
   ei          toimine
   emme        toimine
   ette        toimine
   eivät       toimine


    ei          toimittane 


   en    liene toiminut
   et    liene toiminut
   ei    liene toiminut
   emme  liene toimineet
   ette  liene toimineet
   eivät liene toimineet


    ei    liene toimittu
</pre></td>
							</tr>
						</table>
						<table cellspacing="0" cellpadding="0" border="0">
							<tr>
								<td colspan="2" style="padding-bottom:10px;"><strong>Aktiivin imperatiivi</strong></td>
							</tr>
							<tr>
								<td><pre>PREESENS

(sinä)   toimi             
(hän)    toimikoon         
(me)     toimikaamme       
(te)     toimikaa          
(he)     toimikoot         

PASSIIVI
         toimittakoon      

PERFEKTI

ole      toiminut          
olkoon   toiminut          
olkaamme toimineet         
olkaa    toimineet         
olkoot   toimineet         

PASSIIVI

olkoon   toimittu          
</pre></td>
								<td>&nbsp;&nbsp;&nbsp;</td>
								<td><pre> 

   älä         toimi    
   älköön      toimiko
   älkäämme    toimiko
   älkää       toimiko
   älkööt      toimiko


    älköön      toimittako 



   älä ole       toiminut
   älköön olko   toiminut
   älkäämme olko toimineet
   älkää olko    toimineet
   älkööt olko   toimineet



 älköön olko   toimittu
</pre></td>
							</tr>
						</table>
						<table cellspacing="0" cellpadding="0" border="0">
							<tr>
								<td colspan="2" style="padding-bottom:10px;"><strong>Verbin nominaalimuodot</strong></td>
							</tr>
							<tr>
								<td><pre>I INFINITIIVI              

Lyhyempi muoto:            
         toimia            

Pitempi muoto:             
         toimiakseni       
         toimiaksesi
         toimiakseen
         toimiaksemme
         toimiaksenne
         toimiakseen

III  INFINITIIVI           

inessiivi    toimimassa    
elatiivi     toimimasta    
illatiivi    toimimaan     
adessiivi    toimimalla
abessiivi    toimimatta    
instruktiivi toimiman      
                           
Passiivi
instruktiivi toimittaman   
                           
                           
</pre></td>
								<td>&nbsp;&nbsp;&nbsp;</td>
								<td><pre> II INFINITIIVI

 inessiivi    toimiessa 
 instruktiivi toimien

 Passiivi
 inessiivi    toimittaessa 






 IV INFINITIIVI

 nominatiivi  toimiminen
 partitiivi   toimimista
  

 I PARTISIIPPI
 aktiivi      toimiva
 passiivi     toimittava 

 II PARTISIIPPI
 aktiivi      toiminut
 passiivi     toimittu
</pre></td>
							</tr>
						</table>

					</div>
				</td>
			</tr></table>		</div>
		<div id="footer"><a href="http://www.oph.fi/"><img src="i/oph_logo_ymmarrasuomea.gif" width="157" height="35" alt="OPH" /></a></div>
	</div>
</body>
</html>
